【裁判字號】    94,訴,3123
【裁判日期】    950127
【裁判案由】    毒品危害防制條例
【裁判全文】
臺灣板橋地方法院刑事判決              94年度訴字第3123號
公  訴  人  臺灣板橋地方法院檢察署檢察官
被      告  甲○○
                    （現另案在臺灣臺北監獄臺北分監執行中）
上列被告因違反毒品危害防制條例案件，經檢察官提起公訴（94
年度核退毒偵字第2420號），被告於準備程序中就被訴事實為有
罪之陳述，經本院合議庭裁定由受命法官獨任進行簡式審判程序
，本院判決如下：
    主  文
甲○○連續施用第二級毒品，累犯，處有期徒刑陸月，如易科罰
金，以參佰元折算壹日。扣案安非他命壹罐、安非他命貳包（合
計淨重陸點參公克），沒收銷燬之，前開扣案安非他命之包裝罐
1個 、包裝袋貳只及安非他命吸食器壹組均沒收。
    事  實
一、甲○○前因違反毒品危害防制條例案件，經本院以94年度簡
    字第754 號判決判處有期徒刑4 月，如易科罰金以銀元300
    元折算1 日確定，於民國94年6 月1 日易科罰金執行完畢。
    。又因施用毒品違反毒品危害防制條例案件，經本院以92年
    度毒聲字第486 號裁定送勒戒處所觀察、勒戒，於92年3 月
    7 日執行完畢，認無繼續施用毒品之傾向，由臺灣板橋地方
    法院檢察署檢察官以92年度毒偵字第739 號為不起訴處分確
    定。詎不知悛悔，猶基於施用第二級毒品安非他命（以下簡
    稱安非他命）之概括犯意，自上開觀察、勒戒執行完畢釋放
    後5 年內之94年7 月初某日起至同年9 月29日晚間9 時許，
    在臺北縣三重市○○街39巷87號3 樓住處，以將安非他命置
    入吸食器內加熱燒烤吸食其煙霧之方式，連續施用安非他命
    多次，平均約每3 日施用1 次。嗣於94年9 月29日（起訴書
    誤載為93年9 月3 日，經公訴人於本院95年1 月13日審判期
    日當庭更正）晚間11時50分許，在上址為警查獲，並扣得安
    非他命1 罐、安非他命2 包及安非他命吸食器1 組。
二、案經臺北市政府警察局內湖分局移送臺灣板橋地方法院檢察
    署檢察官偵查起訴。
    理  由
一、上揭事實，業據被告甲○○於警詢、檢察官訊問及本院審理
    時坦承不諱，並有安非他命1 罐、安非他命2 包及安非他命
    吸食器1 組扣案可資佐證。且被告為警查獲後所排放之尿液
    經採樣送驗，以酵素免疫分析法檢驗及氣相層析質譜儀法確
    認檢驗結果，於安非他命類呈陽性反應，有臺灣檢驗科技股
    份有限公司濫用藥物尿液檢驗報告附卷足稽，俱徵被告前揭
    不利於己之自白與事實相符。而被告前因施用毒品違反毒品
    危害防制條例案件，經本院以92年度毒聲字第486 號裁定送
    勒戒處所觀察、勒戒，於92年3 月7 日執行完畢，認無繼續
    施用毒品之傾向，由臺灣板橋地方法院檢察署檢察官以92年
    度毒偵字第739 號為不起訴處分確定，有該不起訴處分書及
    全國施用毒品案件紀錄表可佐。被告係於前揭觀察、勒戒執
    行完畢釋放後5 年內再犯本案違反毒品危害防制條例第10條
    之罪，事證明確，其犯行堪予認定。
二、按安非他命係毒品危害防制條例所規定之第二級毒品，被告
    施用之，核係犯同條例第10條第2 項之施用第二級毒品罪。
    被告施用安非他命前後持有第二級毒品之低度行為，應為其
    施用之高度行為所吸收，不另論罪。被告前後多次施用安非
    他命犯行，時間緊接，手法相同，所犯為構成要件相同之罪
    ，顯係基於概括犯意反覆為之，為連續犯，應依刑法第56條
    規定論以一罪，並加重其刑。又被告有如本判決事實欄所述
    論罪科刑之執行紀錄，有臺灣高等法院被告前案紀錄表可按
    ，其於有期徒刑執行完畢後5 年內再犯上開有期徒刑以上之
    罪，為累犯，應依刑法第47條規定，加重其刑，並與連續犯
    之加重，遞加重之。爰審酌被告有因違反毒品危害防制條例
    案件接受刑之科處及執行之紀錄，又因施用毒品經觀察、勒
    戒後，獲不起訴處分之寬典，猶連續施用安非他命再犯本罪
    ，顯見其自制力薄弱，且未衷心悛悔，漠視法令之禁制濫用
    藥品，應予非難，兼衡其施用安非他命所生危害實以自戕健
    康為主，及其犯後供認無隱，非無悔意，態度良好等一切情
    狀，量處如主文所示之刑，並諭知易科罰金之折算標準，資
    為懲儆。
三、扣案安非他命1 罐、安非他命2 包（合計淨重6 點3 公克）
    ，為查獲之毒品，不問屬於何人所有，應依毒品危害防制條
    例第18條第1 項前段規定，沒收銷燬之。至前開扣案安非他
    命之包裝罐1 個、包裝袋2 只及吸食器1 組，係被告所有供
    其施用毒品安非他命所用之物，亦據被告供明在卷，應依刑
    法第38條第1 項第2 款規定，併予宣告沒收。
據上論斷，應依刑事訴訟法第273 條之1 第1 項、第299 條第1
項前段，毒品危害防制條例第10條第2 項、第18條第1 項前段，
刑法第11條前段、第56條、第47條、第41條第1 項前段、第38條
第1 項第2 款，罰金罰鍰提高標準條例第2 條，判決如主文。
本案經檢察官蔡元仕到庭執行職務。
中    華    民    國    95    年    1     月    27    日
                        刑事第一庭  法  官  廖  怡  貞
以上正本證明與原本無異。
如不服本判決，應於判決送達後10日內，向本院提出上訴狀，上
訴於臺灣高等法院。
                                    書記官  陳  淑  芳
中    華    民    國    95    年    1     月    27    日
※附錄本案論罪科刑法條全文※
毒品危害防制條例第十條：
施用第一級毒品者，處六月以上五年以下有期徒刑。
施用第二級毒品者，處三年以下有期徒刑。


司法院資訊處製作；財團法人民間司法改革基金會備份。
